【裁判字號】    95,易,170
【裁判日期】    950605
【裁判案由】    違反電子遊戲場業管理條例
【裁判全文】
臺灣基隆地方法院刑事判決               95年度易字第170號
公  訴  人    臺灣基隆地方法院檢察署檢察官
被      告    乙○○
                        號4樓.
上列被告因違反電子遊戲場業管理條例等案件，經檢察官聲請簡
易判決處刑（九十五年度偵字第一二四三號、第一四五一號），
茲本院認有刑事訴訟法第四百五十一條之一第四項但書第二款情
形，改依通常程序並判決如下：
    主  文
乙○○違反未依電子遊戲場業管理條例規定辦理營利事業登記者
，不得經營電子遊戲場業之規定，處拘役伍拾日，如易科罰金，
以佰元即新台幣玖佰元折算壹日。
扣案之賭博性電子遊戲機「小瑪莉」肆台、「水果台」臺（均
含ＩＣ板）及前開機臺內之賭資新臺幣肆萬玖仟柒佰肆拾元均沒
收。
    事  實
一、乙○○明知未依電子遊戲場業管理條例向主管機關申請電子
    遊戲場業之設立許可並辦理營利事業登記，不得經營電子遊
    戲場業，竟為營利，於民國九十五年二月廿日向不詳姓名男
    子以一台新台幣（下同）三千五百元至四千元之價格，購買
    賭博性電子遊戲機小瑪莉四台，水果台三台，放置於基隆市
    安樂區○○路一二七巷八之一號果菜市場地下室其承租之倉
    庫，並基於圖利之概括犯意，自同年月廿三日起，以每次投
    入十元，小瑪莉以一比一；水果台以一比五之押注，再依所
    中分數按洗分鈕退幣方式，於前開倉庫提供前開賭博性電子
    遊戲機具，予不特定人把玩之對賭方式賭博。旋於同年月廿
    七日上午十一時卅分許，為警實施臨檢當場查獲，並扣得小
    瑪莉四台與水果台三台（均含IC板）及機具內賭資四萬九千
    七百四十元。
二、案經基隆市警察局第四分局報請臺灣基隆地方法院檢察署檢
    察官偵查後聲請簡易判決處刑。
    理  由
一、本件被告乙○○所犯非死刑、無期徒刑、最輕本刑為三年以
    上有期徒刑之罪，亦非高等法院管轄第一審案件，其於準備
    程序進行中，就被訴事實為有罪之陳述，經法官告知其簡式
    審判程序之旨，並聽取公訴人及被告之意見後，依刑事訴訟
    法第二百七十三條之一第一項之規定，經合議庭裁定由受命
    法官獨任進行簡式審判程序，合先敘明。
二、前揭事實，業據被告於本院調查、審理中供承不諱，核與在
    場証人即倉庫分租人陳清吉於警訊証承有供不特定人玩賭及
    查獲員警蔡泉龍証述查獲時七台賭博機具均有插電及自機具
    內扣得四萬九千七百四十元賭資之事實相符，僅購得一週之
    時間，機具內即有高達四萬九千七百四十元之賭資，要無可
    能僅係自己一人或與員工三、五人自行把玩所致，況自己人
    娛樂性之把玩，則以手撥動投幣口下方之彈片即可，是檢察
    官於原聲請書述明賭博部分不另為不起訴處分之論述顯有違
    誤（如認非係供人玩賭，僅自行把玩，則亦無違法營業之可
    言），然此部分業經蒞庭檢察官補充論訴，並據被告自白在
    卷。此外，復有臨檢紀錄表一件在卷可憑，另有賭博性電玩
    機具及機具內賭資扣案足資佐証，是本案事証已臻明確，被
    告犯行洵堪認定，自應依法論科。
三、核被告所為，係犯刑法第二百六十六條第一項前段之賭博罪
    及違反電子遊戲場業管理條例第十五條之規定而應依同條第
    二十二條論處。被告連續多日以賭博性電玩供人賭博，時間
    緊接，犯罪構成要件相同，顯係基於概括犯意反覆為之，應
    依連續犯之規定論以一罪。又所犯連續賭博罪與違反電子遊
    戲場業管理條例規定二罪，有方法、結果之牽連關係，應依
    牽連犯從一重罪處斷。如前述，賭博罪部分，雖原未經起訴
    ，然係牽連犯之裁判上一罪關係，並經蒞庭檢察官於本院調
    查時補充論告，本院因得併予審判，附此敘明。爰審酌被告
    之品行、智識、本案圖利賭博及違反電子遊戲場業管理條例
    之犯罪手段、方法、結果，設置於果菜市場地下室倉庫對社
    會危害較輕，及犯後供承不諱，態度尚稱良好等一切情狀，
    乃從輕量處如主文所示之刑，並諭知易科罰金之折算標準，
    以資薄懲。
四、扣案之賭博性機具共七臺（均含ＩＣ板）及在賭博機檯內之
    賭資四萬九千七百四十元，為當場賭博之器具及在賭檯處之
    財物，不問屬於犯人與否，均應依刑法第二百六十六條第二
    項之規定，宣告沒收之。
五、依刑事訴訟法第二百九十九條第一項前段、第四百五十二條
    ，電子遊戲場業管理條例第十五條、第二十二條，刑法第十
    一條前段、第二百六十六條第一項、第二項、第五十五條、
    第四十一條第一項，罰金罰鍰提高標準條例第一條前段、第
    二條，現行法規所定貨幣單位折算新台幣條例第二條，判決
    如主文。
本案經檢察官甲○○到庭執行職務。
中    華    民    國    95    年    6     月    5     日
                  刑事第五庭法  官  陳玉雲
以上正本證明與原本無異。
對於本件判決如有不服，應於收受送達後10日內，向本院提出上
訴書狀，上訴於臺灣高等法院，並按他造當事人之人數附具繕本
。
中    華    民    國    95    年    6     月    6     日
                            書記官  王毓嫻
附錄論罪法條
電子遊戲場業管理條例第15條
未依本條例規定辦理營利事業登記者，不得經營電子遊戲場業。
電子遊戲場業管理條例第22條
違反第15條規定者，處行為人1年以下有期徒刑、拘役或科或併
科新台幣50萬元以上250萬元以下罰金。
中華民國刑法第266條
(普通賭博罪與沒收物)
在公共場所或公眾得出入之場所賭博財物者，處1千元以下罰金
。但以供人暫時娛樂之物為賭者，不在此限。
當場賭博之器具與在賭檯或兌換籌碼處之財物，不問屬於犯人與
否，沒收之。


司法院資訊處製作；財團法人民間司法改革基金會備份。
